【裁判字號】    95,上訴,658
【裁判日期】    950331
【裁判案由】    毒品危害防制條例
【裁判全文】
臺灣高等法院刑事判決                 95年度上訴字第658號
上  訴  人
即  被  告  甲○○
上列上訴人因毒品危害防制條例案件，不服臺灣臺北地方法院94
年度訴字第1828號，中華民國95年1月27日第一審判決（起訴案
號：臺灣臺北地方法院檢察署94年度毒偵字第911、3169號），
提起上訴，被告為有罪陳述，並聽取當事人之意見後，裁定進行
簡式審判程序，本院判決如下：
    主  文
上訴駁回。
    事  實
一、甲○○曾於民國92年間因妨害兵役案件，經原審法院判處有
    期徒刑2月，緩刑2年，於92年8月7日確定。前於91年間因施
    用毒品案件，經原審法院裁定送觀察勒戒後，認為無繼續施
    用毒品之傾向，經臺灣臺北地方法院檢察署檢察官於91年11
    月22日以91年度毒偵字第2504號不起訴處分，又於92年間因
    施用毒品案件，經原審法院裁定送觀察勒戒後，認有繼續施
    用毒品之傾向，經送強制戒治，於93年1月9日停止戒治付保
    護管束，保護管束期間至93年7月11日，視為戒治期滿。詎
    仍未根除毒癮，明知海洛因及安非他命業經公告列為毒品危
    害防制條例第2條第2項之第一級、第二級毒品，不得非法持
    有、施用，竟各基於施用第一級及第二級毒品概括犯意，自
    93年10月中旬起至94年1月底止，在台北市○○區○○路341
    號3樓住處，先將安非他命置於錫箔紙上隔火加熱，吸用蒸
    發氣體方式，連續非法施用第二級毒品安非他命多次，平均
    每1至2星期施用1次，上開施用毒品所用之錫箔紙則在施用
    毒品完畢後丟棄滅失；又自93年11月中旬起至94年2月2日為
    警查獲前某時止，分別在上址住處及台北市內湖區友人等處
    ，連續將海洛因摻入香菸內點燃後施用多次，平均每日施用
    1至2次。迨94年2月2日下午5時10分許，在台北市○○區○
    ○路1段91巷35弄24號2樓，為警持搜索票當場查獲，並扣得
    海洛因2包（驗餘淨重0.29公克）。案經台北市政府警察局
    移送台灣台北地方法院檢察署檢察官偵查起訴。
      理  由
一、上揭事實業據被告甲○○自白。被告之尿液經鑑定，有安非
    他命、嗎啡陽性反應，此有台灣尖端先進生技醫藥股份有限
    公司濫用藥物檢驗報告1紙可按。被告被查獲之物，經鑑定
    ，係為毒品海洛因，此有法務部調查局94年4月13日調科壹
    字第040003764號鑑定通知書可按。足認被告自白與事實相
    符，被告犯行堪以認定。
二、原審核被告所為，係犯毒品危害防制條例第10條第1項之施
    用第一級毒品罪及同條第2項施用第二級毒品罪。其持有第
    一級毒品海洛因、第二級毒品安非他命之犯行，各為施用第
    一級、第二級毒品之犯行所吸收，均不另論罪；又先後多次
    施用第一級毒品海洛因、第二級毒品安非他命犯行，均時間
    緊接、犯罪構成要件相同之罪名，顯係基於概括犯意反覆為
    之，為連續犯，均應依刑法第56條規定以一罪論，並加重其
    刑。起訴書就施用第一級毒品犯行部分，疏未論及94年2月2
    日以外之其餘犯行；另就施用第二級毒品部分，漏未斟酌93
    年10月中旬起至94年1月24日間之犯行，惟此部分與前開論
    罪科刑部分，有裁判上一罪之連續犯關係，本院自得併予審
    究，附此敘明。被告所犯上開二罪，犯意各別，罪名不同，
    應予分論併罰。查被告有如事實欄所載前科，有台灣高等法
    院被告全國前案紀錄表可按，爰審酌被告施用毒品對個人身
    心戕害甚鉅，然於審理期間尚能坦承犯行，及其犯罪之動機
    、目的、手段、智識程度，所生危害等一切情狀，並說明扣
    案之毒品海洛因（驗餘淨重0.29公克），應依毒品危害防制
    條例第18條第1項前段規定；另包裝海洛因所用之塑膠袋2個
    係被告所有供犯罪所用之物，應依刑法第38條第1項第2款規
    定，於施用第一級毒品罪刑項下諭知沒收銷燬及沒收。適用
    刑事訴訟法第273條之1、第299條第1項前段，毒品危害防制
    條例第10條第1項、第2項、第18條第1項前段，刑法第11條
    前段、第56條、第38條第1項第2款、第51條第5款，判決甲
    ○○連續施用第一級毒品，處有期徒刑捌月，扣案海洛因（
    驗餘淨重零點貳玖公克）沒收銷燬，包裝用塑膠袋貳個均沒
    收；又連續施用第二級毒品，處有期徒刑肆月；應執行有期
    徒刑拾月，扣案海洛因（驗餘淨重零點貳玖公克）沒收銷燬
    ，包裝用塑膠袋貳個均沒收。其認事用法，核無違誤。上訴
    意旨，請求從輕量刑，而任意指摘原判決不當，為無理由，
    應予駁回。
據上論斷，應依刑事訴訟法第364條、第368條、第273條之一，
判決如主文。
本案經檢察官呂光華到庭執行職務。
中    華    民    國    95    年    3     月    31    日
                  刑事第十七庭  審判長法  官  陳貽男
                                      法  官  高明哲
                                      法  官  許仕楓
以上正本證明與原本無異。
安非他命部分不得上訴。
海洛因部分如不服本判決應於收受送達後十日內向本院提出上訴
書狀，其未敘述上訴之理由者並得於提起上訴後十日內向本院補
提理由書（均須按他造當事人之人數附繕本）。
                                      書記官  楊麗雪
中    華    民    國    95    年    3     月    31    日
附錄：本案論罪科刑法條全文
毒品危害防制條例第10條
施用第一級毒品者，處 6 月以上 5 年以下有期徒刑。
施用第二級毒品者，處 3 年以下有期徒刑。


司法院資訊處製作；財團法人民間司法改革基金會備份。
